【裁判字號】    98,簡上,215
【裁判日期】    981130
【裁判案由】    毀損
【裁判全文】
臺灣彰化地方法院刑事判決             98年度簡上字第215號
上  訴  人  臺灣彰化地方法院檢察署檢察官
被      告  甲○○
上列上訴人因被告毀損案件，不服本院九十八年度簡字第一六五
五號九十八年七月三十一日第一審簡易判決（檢察官聲請簡易判
決處刑案號：九十八年度偵字第四九六三號），提起上訴，本院
管轄第二審合議庭判決如下︰
    主  文
上訴駁回。
甲○○緩刑貳年。
    事實及理由
一、本案經本院審理結果，認第一審判決認事用法及量刑均無不
    當，應予維持，並引用第一審判決書記載之事實、證據及理
    由（如附件）。
二、本件上訴人上訴意旨略以：被告甲○○犯後未與被害人達成
    民事和解，顯無悔意，被告僅獲判拘役二十日之輕罪，並得
    以易科罰金，量刑顯屬過輕，經告訴人即被害人乙○○具狀
    請求上訴，非顯無理由，因而提起上訴云云。
三、按「被告以外之人於審判外之陳述，雖不符前四條之規定，
    而經當事人於審判程序同意作為證據，法院審酌該言詞陳述
    或書面陳述作成時之情況，認為適當者，亦得為證據。當事
    人、代理人或辯護人於法院調查證據時，知有第一百五十九
    條第一項不得為證據之情形，而未於言詞辯論終結前聲明異
    議者，視為有前項之同意。」，刑事訴訟法第一百五十九條
    之五定有明文。本件被告於本院準備程序及審理時，均表示
    對於檢察官所提各項證據方法之證據能力並無意見，本院審
    酌上開各該證據均非屬違法取得之證據，復經本院於審判期
    日就上開證據進行調查、辯論，依法均具有證據能力，合先
    敘明。
四、經查被告甲○○因金錢糾紛對乙○○心生不滿，竟於民國九
    十八年一月三十日凌晨零時三十分許，在彰化縣埔心鄉○○
    村○○路○段一六七號前，將乙○○所有之車牌號碼ＫＩＺ
    －四三六號重型機車推入距上址約二公尺之排水溝內，使該
    機車浸入水中，導致引擎無法發動、面板刮傷、馬達蓋損壞
    之事實，迭據被告於警詢、偵查及本院審理時供承不諱，核
    與證人即被害人乙○○於警詢、偵訊中指述之情節相符，復
    有現場圖、上開機車行車執照影本、機車維修估價單各一紙
    及照片十七張等件存卷可資佐證。綜上，本件被告上開毀損
    犯行，事證明確，洵堪認定。
五、按量刑之輕重係屬事實審法院得依職權自由裁量之事項，苟
    已斟酌刑法第五十七條各款所列情狀而未逾法定刑度，即不
    得遽指為違法。且在同一犯罪事實與情節，如別無其他加重
    或減輕之原因，下級審法院量定之刑，亦無過重或失輕之不
    當情形，則上級審法院對下級審法院之職權行使，原則上應
    予尊重（最高法院八十五年度台上字第二四四六號判決參照
    ）。原審以被告所犯刑法第三百五十四條之毀損罪行事證明
    確，並審酌被告之動機、手段、所生損害及犯後態度等一切
    情狀，依其職權行使，於法定刑度內量處被告拘役二十日，
    並諭知得易科罰金之折算標準，難謂原審有何違法失當之處
    ，揆諸上旨，本院自當予以尊重，檢察官前揭上訴理由指稱
    原審量刑過輕云云，提起上訴，請求撤銷改判為無理由，應
    予駁回。
六、末查被告前未曾因故意犯罪受有期徒刑以上刑之宣告，此有
    臺灣彰化地方法院檢察署刑案資料查註紀錄表及臺灣高等法
    院被告前案紀錄表在卷可考，其因一時疏忽，致罹刑典，且
    事後已與被害人乙○○達成民事和解，有調解書一份存卷可
    稽，其經此教訓，應知警惕而無再犯之虞，所宣告之刑，認
    以暫不執行為適當，爰併予宣告緩刑二年，以勵自新。
據上論斷，應依刑事訴訟法第四百五十五條之一第一項、第三項
、第三百六十四條、第三百六十八條、第三百七十三條，刑法第
七十四條第一項第一款，判決如主文。
本案經檢察官林于人到庭執行職務。
中    華    民    國    98    年    11    月   30     日
                  臺灣彰化地方法院刑事第三庭
                      審判長法官  李  進  清
                            法官  唐  中  興
                            法官  陳  銘  壎
以上正本證明與原本無異。
本件不得上訴。
中    華    民    國    98    年    11    月    30    日
                          書記官  蘇  美  苓


司法院資訊處製作；財團法人民間司法改革基金會備份。
